【裁判字號】    95,訴,3362
【裁判日期】    951207
【裁判案由】    毒品危害防制條例
【裁判全文】
臺灣板橋地方法院刑事判決              95年度訴字第3362號
公  訴  人  臺灣板橋地方法院檢察署檢察官
被      告  乙○○
上列被告因違反毒品危害防制條例案件，經檢察官提起公訴（95
年度毒偵字第6300號），本院訊問被告為有罪陳述後，改依簡式
審判程序審理，並判決如下：
    主  文
乙○○施用第一級毒品，累犯，處有期徒刑玖月。
    事  實
一、乙○○前有違反毒品危害防制條例前科，前於民國88年間因
    轉讓毒品案件，經臺灣臺北地方法院以88年度訴字第1469號
    判決有期徒刑8 月，於89年11月6 日確定，自90年6 月26日
    始起算刑期，至91年2 月25日縮刑期滿執行完畢。又於88年
    1 月間因施用毒品案件，經臺灣臺北地方法院以88年度毒聲
    字第176 號裁定觀察勒戒，嗣經認有繼續施用傾向，經該院
    以88年度毒聲字第570 號裁定強制戒治執行後，再由同院以
    88年度毒聲字第1956號裁定停止戒治，所餘戒治期間付保護
    管束，至89年2 月23日視為期滿執行完畢。復於92年間因施
    用毒品案件，經本院以92年度簡字第221 號判處有期徒刑5
    月，於92年6 月23日確定，嗣又犯轉讓毒品案件，由臺灣臺
    北地方法院以92年度訴字第1473號判處有期徒刑1 年確定，
    及因偽造文書等案件，由本院以93年度訴字第444 號判處應
    執行有期徒刑10月確定，上開各罪自93年1 月9 日起執行，
    於94年12月7 日假釋出監，至95年1 月27日保護管束期滿視
    為執行完畢。
二、詎乙○○仍不知悛悔，明知海洛因係毒品危害防制條例第2
    條第2 項第1 款所定之第一級毒品，依法均不得施用、持有
    ，竟於上開強制戒治執行完畢後，基於施用第一級毒品海洛
    因之犯意，於95年9 月6 日晚間21時許，在台北縣中和市○
    ○路305 巷5 弄24號2 樓彭新喜住處，以注射針筒施用第一
    級毒品海洛因一次。嗣經警於翌日（即7 日）下午16時許在
    上址查獲，並扣得乙○○與彭新喜、林依亭合資購買之第一
    級毒品海洛因29包（淨重35.12 公克）。
三、案經台北縣政府警察局中和分局報告台灣板橋地方法院檢察
    署檢察官偵查起訴。
    理  由
一、訊據被告乙○○於本院審理中，對上揭事實坦承不諱，此外
    ，被告經警於95年9 月7 日下午17時10分許採尿送驗結果（
    檢體編號：43154 號），呈嗎啡陽性反應，有姓名及代碼對
    照表及台灣檢驗科技股份有限公司濫用藥物尿液檢驗報告各
    1 件在卷可查（見甲○95毒偵字第6300號卷第35、49頁）。
    而被告於該日為警查獲時，亦有經警扣得之第一級毒品海洛
    因29包（共計淨重35.12 公克）可佐，且經天主教永和耕莘
    醫院鑑定秤重無訛（見上開偵查卷第18頁），復有扣案物品
    照片在卷可查（見上開偵查卷第20頁）。足見被告所為自白
    與事實相符，而得採為認定之依據。次查，被告於88年1 月
    間因施用毒品案件，經臺灣臺北地方法院以88年度毒聲字第
    176 號裁定觀察勒戒，嗣經認有繼續施用傾向，經該院以88
    年度毒聲字第570 號裁定強制戒治執行後，再由同院以88年
    度毒聲字第1956號裁定停止戒治，所餘戒治期間付保護管束
    ，至89年2 月23日視為期滿執行完畢；復於92年間因施用毒
    品案件，經本院以92年度簡字第221 號判處有期徒刑5 月，
    於92年6 月23日確定，於95年1 月27日視為執行完畢等情，
    有台灣高等法院被告前案紀錄表及刑案查註紀錄表各1 件在
    卷可稽。依最高法院95年度台非字第65號、95年度台非字第
    141 號等判決見解所認，毒品危害防制條例第20條第3 項所
    謂「五年後再犯」，解釋上應僅限於施用第一級、第二級毒
    品者，於觀察、勒戒或強制戒治執行完畢釋放後五年內，均
    未再為任何施用第一級、第二級毒品之犯行者，始足當之；
    倘五年內曾經再犯，經依法追訴處罰，縱其第三次（或第三
    次以上）再度施用毒品之時間，在初犯受觀察、勒戒或強制
    戒治執行完畢釋放五年以後，仍與「五年後再犯」之情形有
    別，且因已於「五年內再犯」，顯見其再犯率甚高，原實施
    觀察、勒戒或強制戒治，已無法收其實效，即應由檢察官逕
    行依法追訴。從而，被告於強制戒治執行完畢後三犯施用毒
    品犯行，事證已臻明確，堪以認定。
二、按刑法及刑法施行法業於94年2 月2 日經總統以華總一義字
    第09400014901 號令修正公布，並於95年7 月1 日施行。又
    按海洛因屬毒品危害防制條例第2 條第2 項第1 款所列之第
    一級毒品，是核被告乙○○所為，係犯毒品危害防制條例第
    10 條 第1 項之施用第一級毒品海洛因罪。其施用前後非法
    持有第一級毒品之低度行為，均已為施用之高度行為所吸收
    ，不另論罪。被告於88年間因轉讓毒品案件，經臺灣臺北地
    方法院以88年度訴字第1469號判決有期徒刑8 月，於89年11
    月6日 確定，自90年6 月26日始起算刑期，至91年2 月25日
    縮刑期滿執行完畢，有上開前案紀錄表在卷可稽。被告於上
    開有期徒刑執行完畢後，5 年內故意再犯本件有期徒刑以上
    之罪，為累犯，應依刑法第47條第1 項之規定加重其刑。本
    院審酌被告已有違反毒品危害防制條例前科之素行狀況，且
    前已有施用毒品紀錄，竟又為本件犯行，顯見其未知戒除毒
    癮，意志力薄弱，並考量施用毒品乃自戕行為，所生危害非
    鉅，暨被告坦承施用毒品犯行之犯後態度等一切情狀，量處
    如主文所示之刑，並定應執行刑如主文所示。
三、至扣案之白粉29包（淨重35.12 公克）為第一級毒品海洛因
    成分，業經認定如前，爰依毒品危害防制條例第18條第1 項
    前段之規定宣告沒收銷燬之；至扣案之安非他命12包（淨重
    6.67公克），尚無積極證據證明證明與被告犯行有何關連，
    爰不予宣告沒收。
四、末按「除被告所犯為死刑、無期徒刑、最輕本刑為三年以上
    有期徒刑之罪或高等法院管轄第一審案件者外，於前條第一
    項程序進行中，被告先就被訴事實為有罪之陳述時，審判長
    得告知被告簡式審判程序之旨，並聽取當事人、代理人、辯
    護人及輔佐人之意見後，裁定進行簡式審判程序」，刑事訴
    訟法第273 條之1 第1 項定有明文。查本件被告涉犯之毒品
    危害防制條例第10條第1 項之施用毒品罪，法定本刑並非最
    輕本刑為3 年以上有期徒刑之罪，且被告於本院準備程序期
    日中已就被訴事實為有罪之陳述，經告知被告簡式審判程序
    之旨後，被告及公訴人對於本件改依簡式審判程序審理亦均
    表示無意見，是本院即依前揭刑事訴訟法規定，裁定本件進
    行簡式審判程序，附此敘明。
據上論斷，應依刑事訴訟法第273 條之1 第1 項、第299 條第1
項前段，毒品危害防制條例第10條第1 項、第18條第1 項前段，
刑法第11條前段、第47條第1 項，判決如主文。
本案經檢察官馬凱蕙到庭執行職務。
中    華    民    國    95    年    12    月    7     日
                  刑事第十四庭  法  官  汪怡君
上列正本證明與原本無異。
如不服本判決，應於送達後十日內向本院提出上訴狀。
                                書記官  李郁禎
中    華    民    國    95    年    12    月    7     日
附錄本案論罪科刑法條全文：
毒品危害防制條例第10條
施用第一級毒品者，處六月以上五年以下有期徒刑。
施用第二級毒品者，處三年以下有期徒刑。


司法院資訊處製作；財團法人民間司法改革基金會備份。
